臺灣臺南地方法院交通事件裁定　　　　　　　　　　　九十年度交聲字第一四號
　　移送機關　交通部公路局嘉義區監理所麻豆監理站
　　受處分人
　　即異議人　甲○○
右列受處分人因違反道路交通管理處罰條例案件，對於交通部公路局嘉義區監理所麻
豆監理站九十年五月二十八日所為之裁決處分（處分案號：麻監五字第裁七五—Ｚ0
0000000號）聲明異議，本院裁定如左：
    主  文
異議駁回。
    理  由
一、聲明異議意旨略以：如附件聲明異議狀所載。
二、按汽車行駛於高速公路或設站管制之道路，而不遵管制之規定者，處汽車駕駛人
    新臺幣三千元以上六千元以下罰鍰；並予記違規點數一點，民國九十年六月一日
    修正施行前之道路交通管理處罰條例第三十三條第一項、第六十三條第一項第一
    款分別定有明文。次按汽車行駛高速公路，其車道之使用，除因交通事故及道路
    施工依臨時或可移動標誌指示或公路警察指揮外，應依設置之交通標誌、標線或
    號誌之規定，無設置者，汽車行駛於同向四車道路段，大型車與排氣量小於一千
    立方公分或行駛速率低於每小時八十公里之較慢速車輛，應行駛於外側車道，高
    速公路交通管制規則第八條第一項第三款亦著有明文。
三、經查：
    （一）本件受處分人即異議人甲○○係於九十年四月十四日凌晨三時五分許，駕
          駛車號９Ｇ─五八六號自用大貨車，於行經國道一號北向三十一公里至三
          十公里五００公尺處時，在同向四車道該處路段違規行駛中內車道，經執
          行巡邏勤務員警駕車前往異議人所駕駛之該車右前方，指揮其至外側路肩
          停車受檢等情，有內政部警政署國道公路警察局公警局交字第Ｚ0000
          0000號舉發違反道路交通管理事件通知單及內政部警政署國道公路警
          察局第一警察隊九十年五月七日（九０）公警國一刑訴字第０五九八二號
          函各一紙附卷可稽。
    （二）雖異議人辯稱：當時是凌晨三、四點左右，車子很少，伊沒有必要開在內
          側車道，且當時警車是在其右前方路肩處從後面經過時將車攔下來，就說
          其有行駛中內車道。當時巡邏車好像是行駛在路肩，而該路段為四線道，
          伊是在最外面車道，之前也沒有在中內車道，因為準備要下交流道云云。
          惟查，異議人所駕該車之違規地點距離最近之三重交流道尚有三公里遠乙
          節，已據前開內政部警政署國道公路警察局第一警察隊九十年五月七日（
          九０）公警國一刑訴字第０五九八二號函一紙函敘明白，而證人即本件舉
          發員警李弘偉於本院調查時並陳證：「（問：本件是否你告發的，情形如
          何？）是我告發的，我當時有在場。他是在中、內車道我警車在他後方三
          一．五公里北上，發現他行駛在中、內車道，我們也是在中內車道，看到
          違規，攔他下來，在三○公里的地方，我攔下來，那時是晚上他應該沒有
          看到，他那時剛好中內，到中間，到外側車道，我們才把他攔下來。舉發
          時受處分人說他沒有違規。我攔他下來有向他說我們跟監很久。他說他沒
          有看到我。其餘沒有要陳述的」、「（問：你是從後面發現如何在路肩攔
          下來？）我超越他，不是原本在前方靜止看到的。我在北上三十一點五公
          里，受處分人在三十公里，我在三一．五有看到受處分人在中內車道，我
          看到時他已經開五百公尺了，我是在三一．五有看到大型車行駛中內車道
          ，三一到三○．五看到他行駛中內車道」等語綦詳（見本院九十年七月十
          七日訊問筆錄），而證人與異議人間並不相識亦無任何怨隙，衡情證人李
          弘偉應無設詞攀誣，或虛構違規事實陷害異議人之理，證人李弘偉前開證
          詞，及其所紀錄舉發之本件違規事實，應值採信。
    （三）且按，交通警員掣單舉發違反道路交通管理處罰條例所列之違規事實，本
          質上為行政處分，係公務員基於職務上權力，依法就特定之具體事件所為
          具公法上效果之單方行政行為，基於公務員為公法上行為具有公信力之原
          則，該行政處分當可被推定為真正，其據以依法處分之事實認定亦為正確
          無誤，本此公信原則，乃立法者賦予行政機關制定違反道路交通管理事件
          統一裁罰標準及處理細則，使執勤警員得當機處分（如該細則第二十三條
          之規定）以維護交通秩序、安全之行政目的。反之，若謂公務員一切行政
          行為均需預留證據以證其實，則國家行政勢必窒礙難行，據此，刑事訴訟
          法就犯罪證據有關之規定中，與屬行政秩序罰之交通違規裁罰本旨不合之
          部分，自不在準用之列。準此，自不能因異議人辯稱本件舉發通知單上之
          違規事實並未經照相採證，即認值勤員警有捏造事實違法取締之情事，故
          本件執勤警員本其維護交通秩序、安全職責所為之舉發，自應受到合法、
          正確之推定。
    （四）綜上所述，本件異議人有於上開時、地，駕駛車號９Ｇ─五八六號自用大
          貨車行駛於高速公路，而不遵管制之規定違規行駛內側車道，違反道路交
          通管理處罰條例第三十三條第一項規定之事實，應堪認定，移送機關據此
          並援引上開道路交通管理處罰條例規定，而裁處異議人罰鍰新台幣三千元
          ，並記違規點數一點，於法即無不當。本件異議經核並無理由，故應予以
          駁回。
四、據上論斷，應依道路交通案件處理辦法第十九條，裁定如主文。
中    華    民    國      九十一      年       一       月     十一     日
                                  臺灣臺南地方法院交通法庭
                                          法  官    張  瑛  宗
右正本證明與原本無異
如不服本裁定應於送達後五日內向本院提出抗告狀
                                          書記官    廖  明  娟
中    華    民    國      九十一      年       一       月     十一     日
